【裁判字號】    98,易,2008
【裁判日期】    980930
【裁判案由】    竊盜等
【裁判全文】
臺灣臺北地方法院刑事判決              98年度易字第2008號
公  訴  人  臺灣臺北地方法院檢察署檢察官
被      告  丙○○
                      巷9弄1.
                    （另案在臺灣宜蘭監獄執行中）
上列被告因竊盜案件，經檢察官提起公訴（98年度偵字第138 號
），被告於準備程序中就被訴事實為有罪之陳述，經裁定改用簡
式審判程序，本院判決如下：
    主  文
丙○○攜帶凶器竊盜，累犯，處有期徒刑捌月，扣案如附表所示
之物，均沒收之；又攜帶凶器竊盜，累犯，處有期徒刑捌月，扣
案如附表所示之物，均沒收之。應執行有期徒刑壹年貳月，扣案
如附表所示之物，均沒收之。
    事  實
一、丙○○前曾因竊盜案件，經臺灣板橋地方法院以95年度易字
    第224 號判決判處有期徒刑1 年2 月確定；又曾因竊盜案件
    ，經本院以95年度易字第1197號判決判處有期徒刑7 月確定
    ；又曾因轉讓第2 級毒品案件，經臺灣板橋地方法院以95年
    度訴字第2664號判決判處有期徒刑9 月確定，嗣上開3 罪經
    臺灣板橋地方法院以96年度聲減字第4058號裁定，減刑並定
    應執行刑為有期徒刑7 月確定，嗣入監服刑，業於97年8 月
    31日縮刑期滿執行完畢。詎猶不知悔改，復意圖為自己不法
    所有，基於持有凶器竊盜之故意，持其所有客觀上足致人死
    傷如附表所示之扁平螺絲起子、挫刀及金屬製黑色手電筒各
    1 把等凶器，於97年12月3 日晚間22時30分許，在臺北市○
    ○區○○路185 號前，毀損甲○○停放路邊之車牌號碼5401
    -RF 號自小客車之門鎖（毀損部分未據告訴）後，侵入竊取
    車內汽車音響1 部、價值新臺幣（下同）1 萬1,350 元之CD
    唱片共27張得手。嗣後，見蕭蘭妮所有車牌號碼HN-8091 號
    自小客車停放路旁，又另行意圖為自己不法之所有，基於持
    有凶器竊盜及毀損之犯意，持如附表所示之凶器，先毀損上
    開自小客車右前車窗玻璃，致令不堪使用後，足生損害於蕭
    蘭妮，復侵入車內竊取數位相機1 台、行動電話1 台、價值
    1 萬元之掛式三用電錶1 只得手。丙○○正欲離去之際，為
    巡邏員警當場逮獲，並扣得其所有供上開犯罪所用之如附表
    所示之扁平螺絲起子、挫刀與金屬製黑色手電筒各1 把及竊
    得之汽車音響1 部、CD唱片27張、行動電話1 只、數位相機
    1 台、掛式三用電錶1 只等物。
二、案經乙○○訴請臺北市政府警察局萬華分局報告臺灣臺北地
    方法院檢察署檢察官提起公訴，因丙○○於準備程序中就犯
    罪事實為有罪陳述，經裁定依簡式審判程序審理。
    理  由
一、上開犯罪事實，業據被告丙○○坦承不諱（見本院卷第43頁
    反面），核與證人即告訴人於警詢中（見臺灣臺北地方法院
    檢察署98年度偵字第138 號卷，下稱偵卷第14頁至第15頁）
    、甲○○（見偵卷第12頁至第13頁、第58頁、第73頁）所證
    訴之被害情節相符，並有扣押物品清單（見偵卷第52頁）、
    贓物認領保管單（見偵卷第34頁至第35頁），暨扣押物、贓
    物及現場之相片（見偵卷第37頁至第43頁）等件附卷可憑，
    是被告前開任意性自白有上開證據足資佐證，堪認與事實相
    符，應予採信。綜上，本案事證明確，被告犯行洵堪認定，
    應予依法論罪科刑。
二、按刑法第321 條第1 項第3 款之攜帶兇器竊盜罪，係以行為
    人攜帶兇器竊盜為其加重條件，此所謂兇器，其種類並無限
    制，凡客觀上足對人之生命、身體、安全構成威脅，具有危
    險性之兇器均屬之，且祇須行竊時攜帶此種具有危險性之兇
    器為已足，並不以攜帶之初有行兇之意圖為必要；亦即行為
    人攜帶兇器有行兇之可能，客觀上具有危險性，即為已足，
    至其主觀上有無持以行兇或反抗之意思，尚非所問（最高法
    院79年臺上字第5253號判例意旨及同院74年度第3 次刑事庭
    會議決議意旨參照）。查本件被告上開兩次行竊時所攜帶、
    使用如附表所示之手電筒1 把，其外殼大部分係由金屬所組
    成，且如附表所示之扁平螺絲起子、挫刀各1 把，一般均係
    以金屬材質製成，且其質地堅硬銳利，是上開等物客觀上均
    足以對於他人之生命、身體構成威脅而具有危險性，自屬刑
    法所謂兇器甚明，且按「如數行為於同時同地或密切接近之
    時地實施，侵害同一之法益，各行為之獨立性極為薄弱，依
    一般社會健全觀念，在時間差距上，難以強行分開，在刑法
    評價上，以視為數個舉動之接續施行，合為包括之一行為予
    以評價，較為合理，則屬接續犯，而為包括之一罪。」，固
    經最高法院著有86年臺上字第3295號判例可資參照，惟查本
    案被告於如上揭所載之時、地為先後兩次竊盜犯行，犯罪時
    間、地點雖屬密切接近，然兩次竊盜犯行之被害人並不相同
    ，侵害之財產法益並非同一，且各次竊盜行為均具有獨立性
    ，依一般社會健全觀念，在時間差距上，並非不得分開而論
    ，是在刑法評價上，不應視為數個舉動之接續施行而合為包
    括之一行為予以評價，本院因認被告上開兩次竊盜犯行應非
    屬接續犯，是核被告兩次竊盜犯行，均係犯刑法第321 條第
    1 項第3 款之攜帶兇器竊盜罪，另核被告毀損上開自小客車
    右前車窗玻璃之行為，亦係犯刑法第354 條之毀損罪。另被
    告為達到竊盜之目的，先損壞上開告訴人蕭蘭妮所有自小客
    車之右前車窗玻璃後，再侵入車內行竊得手之行為，屬一行
    為觸犯數罪名之想像競合關係，應從一重之加重竊盜罪論處
    ，公訴人認屬數罪併罰關係，容有誤會。又被告為前後兩次
    竊盜犯行，犯意各別，應予分論併罰。再者，被告曾因竊盜
    案件，經臺灣板橋地方法院以95年度易字第224 號判決判處
    有期徒刑1 年2 月確定；又曾因竊盜案件，經本院以95年度
    易字第1197號判決判處有期徒刑7 月確定；又曾因轉讓第2
    級毒品案件，經臺灣板橋地方法院以95年度訴字第2664號判
    決判處有期徒刑9 月確定，嗣上開3 罪經臺灣板橋地方法院
    以96年度聲減字第4058號裁定，減刑並定應執行刑為有期徒
    刑7 月確定，嗣入監服刑，業於97年8 月31日縮刑期滿執行
    完畢等情，有臺灣高等法院被告前案紀錄表1 份可參（見本
    院卷第4 頁至第27頁），是被告受有期徒刑執行完畢後，仍
    不思悔改，5 年以內故意再犯本件有期徒刑以上之罪，均為
    累犯，應各依刑法第47條第1 項之規定，加重其刑。爰審酌
    被告前已有竊盜前科，其犯罪動機及目的係一時貪利、手段
    尚稱平和、所竊取上開所示財物之價值、所竊取財物均已由
    被害人領回，暨於犯罪後坦承竊盜犯行之態度等一切情狀，
    ，各量處如主文所示之刑，並定其應執行之刑，以示懲儆。
    至於扣案如附表所示之扁平螺絲起子、挫刀及金屬製黑色手
    電筒各1 把，均係供本件犯罪所用之物，且為被告所有，業
    據被告供承在卷，爰依刑法第38條第1 項第2 款之規定宣告
    沒收之。
三、據上論斷，應依刑事訴訟法第284 條之1 、第273 條之1 第
    1 項、第299 條第1 項前段，刑法第321 條第1 項第3 款、
    第354 條、第55條、第47條第1 項、第38條第1 項第2 款，
    第51條第5 款，刑法施行法第1 條之1 ，判決如主文。
本案經檢察官楊婉鈺、李彥霖到庭執行職務。
中    華    民    國    98    年    9     月   30    日
                  刑事第十七庭法  官  葉力旗
上正本證明與原本無異。
如不服本判決，應於判決送達後10日內向本院提出上訴狀 (應抄
附繕本)。
                              書記官    林碧華
中    華    民    國    98    年    9    月    30    日
附錄本案論罪科刑法條全文：
（一）中華民國刑法第321條
犯竊盜罪而有左列情形之一者，處6 月以上、5 年以下有期徒刑
：
一、於夜間侵入住宅或有人居住之建築物、船艦或隱匿其內而犯
    之者。
二、毀越門扇、牆垣或其他安全設備而犯之者。
三、攜帶兇器而犯之者。
四、結夥三人以上而犯之者。
五、乘火災、水災或其他災害之際而犯之者。
六、在車站或埠頭而犯之者。
前項之未遂犯罰之。
（二）中華民國刑法第354條
毀棄、損壞前二條以外之他人之物或致令不堪用，足以生損害於
公眾或他人者，處2 年以下有期徒刑、拘役或500 元以下罰金。
附表：
一、扁平螺絲起子壹把。
二、挫刀壹把。
三、金屬製黑色手電筒壹把。


司法院資訊處製作；財團法人民間司法改革基金會備份。
